臺灣高等法院刑事裁定　　　　　　　　100年度聲再字第249號
再審聲請人
即受判決人　洪士仁
上列聲請人因偽造文書等案件，對於本院98年度重上更(一)字第
198號，中華民國99年1月22日第二審確定判決（第一審案號：臺
灣士林地方法院94年度訴字第485號，起訴案號：臺灣士林地方
法院檢察署92年度偵字第3196號），聲請再審，本院裁定如下：
    主  文
再審之聲請及停止刑罰執行之聲請均駁回。
    理  由
一、按不得上訴於第三審法院之案件，除刑事訴訟法第420 條之
    規定外，其經第二審確定之有罪判決，如就足生於影響判決
    之重要證據漏未審酌者，亦得為受判決人之利益，聲請再審
    ；而法院認為無再審理由者，應以裁定駁回之，刑事訴訟法
    第421 條、第434 條分別定有明文。而所謂「足生影響於判
    決」，係指就該證據之形式觀察，毋須經調查程序，已顯然
    可認足以動搖原確定之判決而言；又該條所謂「漏未審酌」
    ，係指第二審法院判決前已發現而提出之證據，未予審酌者
    ，如第二審法院依調查之結果，本於論理法則、經驗法則取
    捨證據認定事實，而就被捨棄之證據已於理由內敘明其捨棄
    之理由者，即非屬之；又所謂「重要證據」，必須該證據已
    足認定受判決人應受無罪、或免訴、或輕於原審所認定之罪
    名方可，如不足以推翻原審所認定罪刑之證據，即非足生影
    響於原判決之重要證據。
二、聲請意旨略以：原確定判決未於理由中說明黃淑珍有何意圖
    營利之主觀違法要件，有重要證據漏未斟酌之再審理由；且
    原確定判決就有關有利聲請人之證詞未於判決內說明不採之
    理由，亦顯有重要證據未予審酌之違誤；又原確定判決未調
    查黃淑珍及應召女子是否確有違法及其實情經過，顯有應調
    查之事證漏未調查，即攸關聲請人有罪無罪之重要證據未予
    審酌之違法，聲請人自得聲請再審並請求停止刑罰之執行云
    云。
三、經查，本案非屬不得上訴第三審法院之案件，聲請人以刑事
    訴訟法第421條之足生影響判決之重要證據漏未審酌為由聲
    請再審，顯與法律規定不合。且上開再審事由，經依刑事訴
    訟法第420條第1項之規定，逐一審酌，經核僅係就原確定判
    決認定事實、證據取捨加以爭執，聲請人復未提出任何足資
    判斷原確定判決對於事實認定有何錯誤且足以動搖、影響原
    確定判決對於被告有罪認定之新事實、新證據，亦與刑事訴
    訟法第420條第1項所定無一相符，聲請人執之為再審事由，
    為無理由，應予駁回。
據上論斷，應依刑事訴訟法第433條，裁定如主文。
中    華    民    國   100    年    6     月    30    日
                  刑事第二十三庭審判長法  官  童有德
                                      法  官  劉方慈
                                      法  官  陳祐治
以上正本證明與原本無異。
如不服本裁定，應於裁定送達後5日內向本院提出抗告狀。
                                      書記官  林立柏
中    華    民    國   100    年    7     月    1     日